【裁判字號】    99,交聲,919
【裁判日期】    990817
【裁判案由】    違反道路交通管理處罰條例聲明異議
【裁判全文】
臺灣士林地方法院交通事件裁定
原處分機關  交通部公路總局臺北區監理所蘆洲監理站
異  議  人  甲○○
即受處分人
上列異議人即受處分人因違反道路交通管理處罰條例案件，對於
交通部公路總局臺北區監理所蘆洲監理站於民國96年9 月28日所
為之處分（原處分案號：北監蘆字第裁46-C00000000號），聲明
異議，本院裁定如下：
        主  文
異議駁回。
        理  由
一、按交通法庭認聲明異議不合法律上之程式或其異議權已經喪
    失者，應以裁定駁回之。但其不合法律上之程式可補正者，
    應先定期命為補正，逾期不補正者，即予駁回。道路交通案
    件處理辦法第18條定有明文。次按受處分人不服道路交通管
    理處罰條例第8 條所定主管機關所為之處罰，得於接到裁決
    書之翌日起20日內，向管轄地方法院聲明異議，道路交通管
    理處罰條例第87條第1 項定有明文。
二、原處分意旨略以：異議人即受處分人甲○○（下簡稱異議人
    ）為於民國（下同）95年12月2 日上午1 時20分，在臺北縣
    三重市○○路○ 段與溪尾街口，有「汽車駕駛人酒精濃度超
    過規定標準（0.55以上）因而致人受傷」之違規行為，為警
    擎單舉發後，經原處分機關於96年9 月28日以異議人違規事
    實明確，爰依道路交通管理處罰條例第35條第1 項第1 款、
    第24條等規定裁處「罰鍰新臺幣52,500元，吊扣駕駛執照24
    個月，施以道安講習。」等語。
三、異議意旨略以：對於原處分機關99年7 月16日裁定之99年度
    道罰執字第00101084號之執行通知有異，因本人於95年12月
    2 日酒駕違規呼氣酒精濃度超過0.55％而觸犯公共危險罪，
    業經臺灣板橋地方法院檢察署檢察官緩起訴處分確定，並已
    依檢察官指示支付社福團體4 萬元，今收受此執行通知需再
    繳納5 萬2 千5 百元之罰鍰，因此，對於前開裁罰提出異議
    ，懇請法官為合理判決云云。
四、經查：
（一）原處分機關於96年9 月28日對異議人前揭違規事實作成裁
      決書後，旋向異議人位於臺北市○○區○○街27號之住所
      送達裁決書，由異議人本人於96年10月1 日12時55分許親
      自收受裁決書無訛，此有送達證書上有異議人本人簽名在
      卷可按。
（二）依前開說明，應自異議人收受前揭裁決書之翌日（96年10
      月2 日）起算20日之聲明異議期間，本件復無在途期間之
      適用，故若異議人對前開裁決書表示不服，最遲應於96年
      10月21日前向本院聲明異議。
（三）然異議人遲至99年7 月30日始向原處分機關提出聲明異議
      狀，此有聲明異議書狀上載臺北市交通事件裁決所收文日
      期戳章在卷可稽，顯見異議人提起本件聲明異議已逾法定
      20日之聲明異議期間，從而，本院審酌前情認本件聲明異
      議核與前揭條文規定之程式不符，復無從補正，依首揭法
      條規定，應予裁定駁回。
（四）至聲明異議狀所執之實體抗辯事項，因異議人所為本件聲
      明異議程序於法有違，故本院無從為實體審查及裁定。另
      異議人因前揭違規行為，經原處分機關於96年9 月28日為
      前揭裁決書，並送達異議人收受裁決書後，前揭裁決書業
      已確定，因異議人均未繳納前揭罰鍰，故經原處分機關於
      99年6 月24日以蘆監裁字第46990600003 號移送書送交法
      務部行政執行署士林行政執行處辦理執行，而經法務部行
      政執行署士林行政執行處於99年7 月16日通知異議人繳納
      罰鍰，若異議人係對於法務部行政執行署士林行政執行處
      99年7 月16日所為之通知（移送機關為原處分機關、案號
      為99年度道罰執字第00101084號）表明不服，應依行政執
      行法之相關規定，速向法務部行政執行署士林行政執行處
      聲明異議，均附此敘明。
五、據上論斷，應依道路交通管理處罰條例第87條第1 項，道路
    交通案件處理辦法第18條，裁定如主文。
中    華    民    國    99    年    8     月    17    日
                  交通法庭    法  官      黃欣怡
以上正本證明與原本無異。
如不服本裁定應於送達後5 日內向本院提出抗告狀。
                              書記官      陳慧玲
中    華    民    國    99    年    8     月    17    日

司法院資訊處製作；財團法人民間司法改革基金會備份。
